de: Kompatibles Garn-/Spulenformat: Stickgarn-Spulen/Kärtchen; Stickgarnrollen; Große Konen; Maschinenspulen; Minispulen; Gemischt/Sortiert; Vorgewickelte Spulen; Quiltspulen; Overlock-Konen; Standard-Nähgarnrollen; Sonstige
lt-LT: Suderinamas siūlų / ričių formatas: Siuvinėjimo siūlų ritės / kortelės; Siuvinėjimo siūlų ritės; Didelės kūginės ritės; Mašinų ritės; Mažos ritės; Mišrios / įvairios; Iš anksto suvyniotos ritės; Daigstymo siūlų ritės; Overlokų kūginės ritės; Standartinės siuvimo ritės; Kita
ko: 호환 실/스풀 형식: 자수실 보빈/카드; 자수실 스풀; 대형 콘; 머신 보빈; 미니 스풀; 혼합/어소트; 프리 와운드 보빈; 퀼트 스풀; 서저 콘; 표준 재봉 스풀; 기타
tr: Uyumlu iplik/makara biçimi: Nakış ipliği masuraları/kartları; Nakış ipliği makaraları; Büyük konikler; Makine masuraları; Mini makaralar; Karışık/çeşitli; Önceden sarılmış masuralar; Kapitone makaraları; Overlok konikleri; Standart dikiş makaraları; Diğer
bg-BG: Съвместим формат на конеца/макарата: Калерчета/картони за бродерия; Макари с конци за бродерия; Големи конуси; Машинни калерчета; Мини макари; Смесени/разнообразни; Предварително навити калерчета; Макари за капитониране; Конуси за оверлог; Стандартни макари за шиене; Друг
th: รูปแบบเส้นด้ายหรือหลอดด้ายที่ใช้งานด้วยได้: กระสวย/การ์ดพันไหมปัก; หลอดด้ายปัก; กรวยด้ายขนาดใหญ่; กระสวยจักร; หลอดด้ายขนาดเล็ก; คละแบบ; กระสวยกรอด้ายสำเร็จรูป; หลอดด้ายควิลต์; กรวยด้ายโพ้ง; หลอดด้ายเย็บผ้ามาตรฐาน; อื่นๆ
vi: Định dạng chỉ/cuộn chỉ tương thích: Lõi/Thẻ quấn chỉ thêu; Cuộn chỉ thêu; Cuộn hình nón lớn; Suốt chỉ máy may; Cuộn chỉ mini; Hỗn hợp/tổng hợp; Suốt chỉ cuốn sẵn; Cuộn chỉ chần bông; Cuộn chỉ vắt sổ; Cuộn chỉ may tiêu chuẩn; Khác
en: Compatible thread/spool format: Embroidery floss bobbins/cards; Embroidery thread spools; Large cones; Machine bobbins; Mini spools; Mixed/assorted; Pre-wound bobbins; Quilting spools; Serger cones; Standard sewing spools; Other
da: Kompatibelt tråd-/spoleformat: Spoler/kort til broderigarn; Broderitrådspoler; Store kegler; Maskinspoler; Minispoler; Blandet/assorteret; Færdigviklede spoler; Quiltespoler; Overlock-kegler; Standard syspoler; Andet
nl: Compatibel draad-/spoelformaat: Borduurgarenklosjes/-kaartjes; Klossen borduurgaren; Grote klossen; Machine-spoelen; Miniklosjes; Gemengd/assortiment; Voorgespoelde spoelen; Quiltklosjes; Lockmachineklossen; Standaard naaiklossen; Overige
it: Formato thread/bobina compatibile: Bobine/cartoncini di filo da ricamo; Rocchetti di filo da ricamo; Rocche grandi; Spoline per macchina; Mini rocchetti; Misti/assortiti; Spoline preavvolte; Rocchetti per quilting; Rocche per tagliacuci; Rocchetti da cucito standard; Altro
ro-RO: Format compatibil fir/bobină: Bobine/suporturi pentru fir de brodat; Mosorele pentru ață de brodat; Conuri mari; Suveici/bobine pentru mașina de cusut; Mosorele mini; Mixte/asortate; Bobine pre-înfășurate; Mosorele pentru quilting; Conuri pentru mașina de surfilat; Mosorele standard pentru cusut; Altele
ja: 互換性のあるスレッド／スプールフォーマット: 刺繍糸ボビン/カード; 刺繍糸スプール; 大型コーン; ミシンボビン; ミニスプール; 混合/アソート; 下糸巻き済みボビン; キルティングスプール; ロックミシン用コーン; 標準ミシン糸スプール; その他
pt-BR: Formato compatível de linha/carretel: Bobinas/cartões de linha de meada; Carretéis de linha de bordado; Cones grandes; Bobinas de máquina; Minicarretéis; Mistos/variados; Bobinas pré-enroladas; Carretéis para quilting; Cones para overloque; Carretéis de costura padrão; Outro
nb: Kompatibelt tråd-/spoleformat: Brodergarnspoler/-kort; Brodertrådspoler; Store sneller; Maskinspoler; Minispoler; Blandet/assortert; Ferdigviklede spoler; Quiltespoler; Overlock-sneller; Standard sysneller; Annet
es: Formato de hilo/bobina compatible: Bobinas/tarjetas de hilo para bordar; Carretes de hilo para bordar; Conos grandes; Bobinas para máquina; Minicarretes; Mixto/surtido; Bobinas preenrolladas; Carretes para acolchar; Conos para remalladora; Carretes de coser estándar; Otro
hr-HR: Kompatibilan niz poruka/spool format: Kartončići/špulice za konac za vezenje; Špule konca za vezenje; Veliki stošci; Strojne špulice; Mini špule; Miješano/raznovrsno; Unaprijed namotane špulice; Špule za prošivanje; Stošci za endlericu (serger); Standardne špule za šivanje; Ostalo
pl: Kompatybilny format nici/szpuli: Szpulki/karty do muliny; Szpulki nici do haftu; Duże stożki; Szpulki maszynowe; Mini szpulki; Mieszane/różne; Wstępnie nawinięte szpulki; Szpulki do pikowania; Stożki do owerloka; Standardowe szpulki do szycia; Inne
zh-CN: 适配螺纹/线轴格式: 绣花线绕线板/线卡; 绣花线轴; 大宝塔线轴; 缝纫机梭芯; 迷你线轴; 混合/混装; 预绕梭芯; 绗缝线轴; 锁边机线轴; 标准缝纫线轴; 其他
ru: Совместимый формат нитей/катушек: Шпульки/бобины для мулине; Катушки ниток для вышивания; Большие бобины (конусы); Шпульки для швейной машины; Мини-катушки; Смешанные / в ассортименте; Предварительно намотанные шпульки; Катушки для квилтинга; Бобины для оверлока; Стандартные швейные катушки; Другое
hu: Kompatibilis cérna-/tekercsformátum: Hímzőfonal orsók/kártyák; Hímzőcérna spulnik; Nagy csévék; Gépi orsók; Mini spulnik; Vegyes/válogatott; Előretekercselt orsók; Tűzőcérna spulnik; Overlock csévék; Normál varrócérna spulnik; Egyéb
cs: Kompatibilní formát vlákna/cívky: Cívky/karty na vyšívací bavlnky; Špulky na vyšívací nitě; Velké kóny; Strojní cívky; Mini špulky; Smíšené/různé; Předvinuté cívky; Špulky na prošívání; Kóny do overlocku; Standardní šicí špulky; Jiné
fi: Yhteensopiva langan/puolan muoto: Kirjontalankapuolet/kortit; Kirjontalankarullat; Suuret kartiot; Konepuolat; Minirullat; Sekoitettu/lajitelma; Esipuolatut langat; Tikkauslangat; Saumurikartiot; Vakio-ompelulankarullat; Muu
sl-SI: Združljiva oblika niti/koluta: Navitki/kartončki za prejo za vezenje; Tuljave z nitjo za vezenje; Veliki stožci; Strojni navitki; Mini tuljave; Mešano/različno; Prednavita vretenca; Tuljave za prešite odeje; Stožci za overlock stroje; Standardne tuljave za šivanje; Drugo
zh-TW: 相容的線材/線軸形式: 刺繡線梭子/線卡; 刺繡線軸; 大錐形線軸; 機器梭子; 迷你線軸; 混合/綜合; 預繞底線; 拼布線軸; 拷克機線軸; 標準縫紉線軸; 其他
sv: Kompatibelt tråd-/spolformat: Broderigarn spolar/kort; Broderitrådsspolar; Stora koner; Maskinspolar; Minispolar; Blandat/sorterat; Färdigspolade underspolar; Quiltspolar; Overlock-koner; Standard sytrådsspolar; Övrigt
el: Συμβατή μορφή νήματος/καρουλιού: Μασούρια/κάρτες για νήμα κεντήματος; Κουβαρίστρες κλωστής κεντήματος; Μεγάλοι κώνοι; Μασούρια μηχανής; Μικρές κουβαρίστρες; Μεικτά/διάφορα; Προτυλιγμένα μασούρια; Κουβαρίστρες καπιτονέ; Κώνοι κοπτοράπτη; Κανονικές κουβαρίστρες ραψίματος; Άλλο
pt-PT: Formato de fio/bobine compatível: Bobines/cartões de fios de bordar; Bobines de linha de bordar; Cones grandes; Bobines de máquina; Minibobines; Mistos/variados; Bobines pré-enroladas; Bobines de acolchoar; Cones de corte e cose; Bobines de costura padrão; Outro
sk-SK: Kompatibilný formát vlákna/cievky: Cievky/karty pre vyšívaciu priadzu; Špulky na vyšívaciu niť; Veľké kónické cievky; Strojové cievky; Mini špulky; Zmiešané/rôzne; Predvinuté cievky; Špulky na prešívanie; Cievky pre overlock; Štandardné šijacie špulky; Iné
fr: Format de fil/bobine compatible: Cartes/bobines de fil à broder; Bobines de fil à broder; Grands cônes; Canettes pour machine; Mini-bobines; Mixte/assorti; Canettes pré-remplies; Bobines pour quilting; Cônes pour surjeteuse; Bobines de couture standards; Autre